臺灣高等法院高雄分院刑事判決　　　　110年度上訴字第259號
上　訴　人　臺灣橋頭地方檢察署檢察官
被　　　告　洪榮豐


選任辯護人　秦德進律師(法扶律師)
上列上訴人因被告違反毒品危害防制條例等案件，不服臺灣橋頭
地方法院109 年度訴字第257 號，中華民國109 年10月20日第一
審判決（起訴案號：臺灣澎湖地方檢察署109 年度毒偵字第14號
、109 年度偵字第137 號、109 年度偵字第342 號），提起上訴
，本院判決如下：
    主  文
上訴駁回。
    理  由
一、公訴意旨略以：洪榮豐明知甲基安非他命係毒品危害防制條
    例列管之第二級毒品，依法不得持有及販賣，亦明知甲基安
    非他命前經行政院衛生署（已改制為行政院衛生福利部）明
    令公告列為禁藥管理，非經主管機關許可，不得轉讓，竟意
    圖營利，基於販賣甲基安非他命之犯意及轉讓禁藥之犯意，
    分別於附表編號1 、2 、5 、6 所示時間、地點，以各該編
    號所示之數量、價格，販賣甲基安非他命予黃新松、黃富豪
    ，另於附表編號3 、4 所示時間、地點，無償轉讓如各該編
    號所示數量之甲基安非他命予黃新松（其中附表編號1 至5
    係以行動電話門號0000000000號作為聯絡工具）。因認洪榮
    豐涉犯毒品危害防制條例第4 條第2 項販賣第二級毒品、藥
    事法第83條第1 項之轉讓禁藥罪嫌等語。
二、按犯罪事實應依證據認定之，無證據不得認定犯罪事實，刑
    事訴訟法第154條第2項定有明文。又認定犯罪事實所憑之證
    據，雖不以直接證據為限，間接證據亦包括在內；然而無論
    係直接或間接證據，其為訴訟上之證明，須於通常一般之人
    均不致有所懷疑，而得確信其為真實之程度者，始得據為有
    罪之認定，倘其證明尚未達到此一程度，而有合理性之懷疑
    存在時，即難為有罪之認定（最高法院76年度台上字第4986
    號判決意旨參照）。再者，被告否認犯罪事實所持之辯解，
    縱屬不能成立，如無積極證據足以證明其犯罪行為，自不能
    以推測或擬制之方法，以為裁判基礎（最高法院78年台上字
    第1981號判決意旨參照）。按毒品危害防制條例第17條第1
    項規定，犯同條例第4條至第8條、第10條或第11條之罪，供
    出毒品來源，因而查獲其他正犯或共犯者，減輕或免除其刑
    。則施用毒品之人如供出毒品之來源，有可能因而獲邀減輕
    或免除其刑之寬典，故其陳述須無瑕疵可指外，且為擔保持
    有或施用毒品者所稱其所買受毒品指證之真實性，尤應有足
    以令人確信其陳述為真實之補強證據，始能資為論罪之依據
    。因而，事實審法院必須調查其他證據以為補強，使其證明
    力達於一般人均不致有所懷疑而得確信其為真實之程度，始
    得據為對他人不利之認定。而關於毒品施用者其所稱向某人
    購買（或受讓）毒品之供述，必須補強證據佐證，係指毒品
    購買（受讓）者之供述縱使並無瑕疵，仍須補強證據佐證，
    以擔保其供述之真實性，該所謂補強證據，必須與施用毒品
    者關於相關毒品交易之供述，具有相當程度之關連性，且足
    使一般人對於施用毒品者之供述無合理之懷疑存在，而得確
    信其為真實，始足當之。至於購買（或受讓）毒品者先後陳
    述次數之多寡、內容是否一致，均非足以擔保其關於毒品來
    源陳述真實性之補強證據，故不能據為關於毒品來源之陳述
    是否與事實相符之判斷依據（最高法院100年度台上字第327
    1號、101年度台上字第3074號、108年度台上字第4103號判
    決意旨參照）。以毒販間通話之通訊監察譯文作為施用毒品
    者所指證販賣毒品犯罪事實之補強證據，必須其等之對話內
    容，依社會通念已足以辨明其所交易標的物之毒品品項、數
    量及價金，始足與焉，否則對於語意隱晦不明之對話，即令
    指證者證述該等對話內容之含意即係交易毒品，除非被指為
    販毒之被告坦認，或依被告之品格證據可供為證明其具犯罪
    之同一性（如其先前有關販賣毒品案件之暗語，與本案通訊
    監察譯文內容相同，兩案手法具有同一性），或司法警察依
    據通訊監察之結果即時啟動調查因而破獲客觀上有可認為販
    賣毒品之跡證者外，因仍屬指證者單方之陳述本身，自尚不
    足作為其所述犯罪事實之補強證據（最高法院101年台上字
    第1681號判決意旨參照）。
三、公訴意旨認被告涉犯販賣第二級毒品、轉讓禁藥罪等罪嫌，
    無非以被告於警詢、偵查及法院羈押庭中之供述、證人黃新
    松、黃富豪於警詢及偵查中之證述、通訊監察譯文（見警一
    卷第18至31頁，原審法院訴卷第243 至244 頁，內容詳見附
    表一「通訊監察譯文」欄所示）為其主要論據。
四、訊據被告洪榮豐堅詞否認有何於附表之時、地販賣或轉讓甲
    基安非他命之犯行，辯稱：附表編號1 當日是黃新松拿雞精
    來給我，說要送給我母親，黃新松根本沒有進到我家，並無
    販賣毒品給黃新松；附表編號2 、3 部分，黃新松在電話中
    說要來，但是沒有來，並無販賣毒品給黃新松；附表編號4
    部分，是黃新松拿1 小包安非他命請我，因黃新松欠「神經
    發」5 萬元，問我能不能替他籌3 萬元，我當場交付3 萬元
    給黃新松，並無販賣毒品給他；附表編號5 當日我是請黃富
    豪到家裡，因家中2 樓圍牆要加高，請他幫忙估紅磚的量及
    價錢；附表編號6 部分，當日是友人王一捷載我去跟黃富豪
    見面，我沒有販賣或轉讓甲基安非他命給黃富豪，在羈押庭
    時說有轉讓毒品給黃富豪，是我聽錯法官的問話，以為法官
    是問我有沒有跟黃富豪見面，因此我才回答說有等語。辯護
    人則為被告辯護稱：被告均否認有販賣或轉讓第二級毒品之
    犯行，依證人黃新松、黃富豪於原審審理時之證述，被告與
    黃新松確無買賣第二級毒品之意思聯絡，至證人黃富豪完全
    無法陳述附表編號5 拿毒品之過程，其就附表編號6 所述交
    易情節則前後供述不一且與常理不合，復觀被告與黃新松、
    黃富豪之通聯譯文，並無一般販賣毒品的隱誨用詞，亦未討
    論到數量或金額等語。
五、經查：
  ㈠附表編號1 至4 部分：
  ⒈證人黃新松於警詢及偵查時雖證稱：附表編號1 、2 之通訊
    監察譯文都是要確定洪榮豐的位置購買毒品，通話後在洪榮
    豐住處2 樓，他將甲基安非他命1 小包重約1 公克，放在他
    家2 樓客廳桌上，我也將3,000 元放在桌上並將毒品取走，
    現場只有我們2 個；附表編號3 之通話真的是要幫洪榮豐搭
    雞寮的意思，也要交易毒品，通話後有交易毒品，（改稱）
    洪榮豐將甲基安非他命1 小包重約不到1 公克放在他家2 樓
    客廳桌上，印象中這次好像沒有拿錢給他，我只有跟他說謝
    謝，就將毒品取走，他沒有講其他的話；附表編號4 通話後
    有去他家吸食毒品但沒有交易，通話後在洪榮豐住處2 樓，
    洪榮豐將裝有甲基安非他命的吸食器拿給我，我跟他一起吸
    食，這次我沒拿錢給他，也沒將毒品帶走等語（見警二卷第
    168 至175 頁）。復於109 年2 月1 日偵查時亦為同上之證
    述。另於109 年3 月5 日偵查中證稱：附表編號1 我有拿雞
    精過去，也有交易毒品，洪榮豐把甲基安非他命拿給我，我
    就把錢放在桌上，洪榮豐賣我3,000 元；附表編號3 是因為
    我沒有錢，我有跟洪榮豐說我沒有錢，但他還是將甲基安非
    他命丟給我等語（見偵一卷第357 至359 頁）。
  ⒉惟證人黃新松於原審審理中已翻異其詞，證稱：附表編號1
    部分，我先前在警詢及偵查中講的不是真的跟洪榮豐販賣，
    我是講我跟他一起吸毒，我把毒品拿走後把錢放在桌上，他
    也沒有跟我說要賣多少錢，我是有跟洪榮豐拿毒品就走了，
    但他沒有要販賣的意思，我用台語說這多少錢，洪榮豐有時
    候不講話或說不用，我自己就把錢丟在桌上然後就走了，錢
    都是我主動放的，洪榮豐沒有明說或暗示要放多少，因為我
    吸食他的毒品要付錢，但他又沒有要販賣給我的意思，我就
    放錢在桌上；附表編號2 部分，我到洪榮豐家拿毒品，我忘
    記這次有沒有放錢在桌上，有時候是送我，有時候我有放錢
    ；附表編號3 部分，一開始的通話是在閒聊的玩笑話，第二
    通之後我一樣去洪榮豐家找他，但這通我不確定是去找他做
    什麼事情，要我確認哪一天有拿毒品，我無法確認；附表編
    號4 部分，我無法確認有無拿毒品放錢，或只有吸食毒品，
    我不常在這個時點去找洪榮豐，但我忘記那天找他做什麼；
    我會放3,000 元是因為我不只跟他購買毒品，（後改稱）我
    不是跟他購買，我是有跟其他人購買過毒品，所以大概知道
    行情，剛剛說我不只跟他購買毒品，是講太快口誤；我的毒
    品來源主要是陳尚謙，陳尚謙沒有貨時我會去找洪榮豐；洪
    榮豐的毒品是放在桌上，我要拿走就會拿香菸盒或是透明袋
    裝1 克左右，沒有先講好，我的量大概是這樣，其實去都沒
    什麼對話，洪榮豐是在旁邊看但什麼都沒講，弄完之後我就
    走了，錢就丟在桌上，洪榮豐沒叫我把錢拿回去或是說不夠
    ，所以我每次都放3,000 元，有一次是我身上沒錢所以沒有
    丟錢，我有錢的時候就敢裝大概1 公克，我身上沒錢時頂多
    跟他一起吸食或是拿一點走，過程中我跟洪榮豐都沒有講什
    麼等語（見原審法院訴卷第246 至266 頁、第303 至304 頁
    ）。
  ⒊依證人黃新松之指述，附表編號1 、2 部分，毒品交易方式
    係由被告交付毒品或黃新松自己盛裝毒品，其證述前後不一
    而有瑕疵，且被告曾否以明示或默示方式與其約定販賣毒品
    之價格，亦屬有疑；而附表編號3 部分，證人黃新松對於被
    告有無販賣或提供毒品，前後供述已有不一，且附表編號4
    之通話時間係在清晨，證人黃新松亦自陳不常在該時點前往
    被告住處，是該次見面原因及經過應不致記憶不清，然其於
    原審審理中證稱無法確認該次有無購買或施用毒品，故其此
    部分證述亦有相當瑕疵。復觀諸附表編號1 至4 之通訊監察
    譯文，均無明確或可資辨識之毒品暗語，亦未提及類如約定
    、討論販賣或轉讓甲基安非他命之數量及價金等內容，依上
    開通話內容，至多僅能證明被告與證人黃新松於通話中有相
    約見面之事實，但無從以上開譯文佐證雙方此次見面之目的
    係交易或轉讓毒品。雖毒品買賣或轉讓者以電話聯繫交易、
    轉讓毒品時，為避免遭警方監聽而被查獲，往往使用各種隱
    諱暗語代替毒品交易種類、數量與價格，甚至僅在電話中約
    定見面之時間、地點而刻意避免提及毒品交易事宜，此為審
    判實務所常見，惟如前開所述，購買（或受讓）毒品者之無
    瑕疵證言尚需補強證據，遑論本案證人黃新松之證述前後不
    一，且有瑕疵，若欲以監聽譯文予以補強，更應有明確且具
    體之可判斷為交易或轉讓毒品之監聽譯文，惟本案上開監聽
    譯文並無可判斷為交易毒品之明確內容。酌以卷內復查無其
    他證據足以補強證人黃新松前開證述之憑信性，依前揭說明
    ，自難以逕認被告確有附表編號1 至4 所示之犯行。
  ㈡附表編號5、6 部分：
  ⒈證人黃富豪就附表編號5 部分，於警詢及偵查中均證稱：該
    次通訊監察譯文中，「有喔」就是問洪榮豐有沒有毒品的意
    思，「嘿啦」就是洪榮豐說有毒品的意思，通話後在洪榮豐
    住處2 樓房間內交易甲基安非他命，一手交錢一手交貨，購
    買1 包甲基安非他命（約2 至3 公分大小之夾鏈袋7 分滿）
    ，價值5,000 元等語（見警二卷第201 頁，偵一卷第169 至
    171 頁、第361 頁，偵二卷第315 至317 頁）。而就附表編
    號6 部分，其於109 年2 月13日警詢中雖證稱：109 年2 月
    3 日最後一次吸食的毒品是在109 年1 月24日左右在路上遇
    到洪榮豐購買1 萬元等語（見警二卷第203 至204 頁）。復
    於109 年2 月13日偵查中證稱：109 年1 月24日、25日左右
    ，我們剛好在紅羅的路上碰到，在要往青螺的那條路，我跟
    他提要買甲基安非他命，我在原地等，等他去拿甲基安非他
    命，我不知道他去哪裡拿，我跟他買1 萬元，大約4 至5 公
    分的夾鏈袋裝3 分之1 滿等語（見偵一卷第171 頁）。然於
    109 年2 月16日以後之警詢及偵查中則證稱：經我確認後是
    109 年1 月22日17時30分左右，我駕駛自用小客車車牌號碼
    00-0000 號，由馬公市三多路往湖西方向要去買飲料，行經
    縣道000 號紅羅段，約18時在紅羅村國術館前遇到騎機車之
    洪榮豐，他叫我到紅羅村將軍廟前等，約20分鐘左右他自己
    騎機車來到將軍廟前，並拿1 包用3 乘5 公分夾鏈袋裝的甲
    基安非他命約3 分之1 滿給我，我也當場拿1 萬元給洪榮豐
    等語（見警二卷第216 至218 頁、第220 至221 頁，偵一卷
    第361 頁，偵二卷第317 至319 頁）。
  ⒉嗣證人黃富豪於原審審理中到庭證稱：（經提示附表編號5
    之通訊監察譯文）第一通通話是洪榮豐有接到工作，叫我去
    幫忙，我應該是在問是不是拿一下的意思，那是泥作工程，
    第二通是洪榮豐跟我連絡後，我去問他工作內容，所以去他
    家直接跟他談這個工作，泥作的工作內容是抹地上和紅磚，
    這次除了泥作以外沒有談其他的事；（經提示證人黃富豪於
    偵查中之證述後，改稱）剛剛的通訊監察譯文我沒注意看日
    期，我確定有去洪榮豐家拿5,000 元毒品，（問：你說「有
    喔」，對方說「嘿啦」，你說「好啦」，譯文內容是什麼意
    思？）就是要跟洪榮豐確認有甲基安非他命，去到他家才知
    道價格5,000 元，他將毒品丟在桌上並跟我說5,000 元，我
    也是將錢放在桌上；在該次通聯之前我應該是跟洪榮豐有電
    話或是碰面問他購買毒品的事，但在什麼地方見面跟講數量
    ，我現在已經沒有印象；附表編號6 部分，我跟洪榮豐在路
    上碰面，我問有沒有東西即甲基安非他命，他叫我去將軍廟
    那邊等，我等了半小時他就騎機車到場，這次我買了1 萬元
    的量，用夾鏈袋裝的，1 萬元的量多少我不知道，我第一次
    買5,000 元覺得不是很多，所以第二次買多一點，1 萬元是
    我說的，買來的毒品都是我自己在施用，一天要施用多少量
    我不知道，我沒有施用也沒關係，5,000 元的毒品我可以用
    2 至3 個月，第一次跟第二次相隔將近5 個月是因為我沒施
    用也沒關係，第二次買1 萬元想說可以撐比較久，5,000 元
    那包跟1 萬元那包都大約施用2 至3 個月，都用完了，我沒
    有把毒品分給他人或被查扣；（經提示黃富豪之緩起訴處分
    書）（問：你在第二次買完後1 個月就被查獲？）是，被查
    獲時都用完了，約20天左右將1 萬元之毒品用完，但我對這
    種東西是可有可無，因為那時候工作量多所以用很大，在審
    判長提示查獲時間之前我說要用2 至3 個月，是因為我自己
    也不知道時間大約是多久等語（見原審法院訴卷第267 至27
    1 頁），顯見證人黃富豪就附表編號5 部分之通訊監察譯文
    內容究為聯繫工作事宜或交易毒品，所述前後矛盾不一，且
    究有無先約定交易毒品數量、約定之時間、地點等重要事項
    均未能予以清楚說明，已有瑕疵之情形。另依證人黃富豪所
    述附表編號6 部分係於路上巧遇被告而約定交易毒品，然黃
    富豪與被告間互有聯絡電話、黃富豪亦知悉被告之住處，實
    難想像被告膽敢如證人黃富豪所述，逕攜帶數量及金額非少
    之甲基安非他命至廟前與其進行交易，是證人黃富豪所述該
    次向被告購買毒品之情節，實有違常情。又證人黃富豪所述
    2 次購買毒品之數量均非少，然其就施用情形先稱可有可無
    、5,000 元及1 萬元均可施用約2 至3 個月、其間相隔近5
    個月是因為毒癮不大，嗣經原審審判長提示黃富豪之緩起訴
    處分書後，其改稱約20天左右將1 萬元之毒品用完、因工作
    量多所以用量很大等語，顯然前後矛盾且互有齟齬之處，是
    其有無向被告購買上開價額之毒品，確屬有疑。
  ⒊而觀諸附表編號5 之通訊監察譯文，被告與黃富豪之通話中
    均未提及類如約定、討論販賣甲基安非他命之數量及價金等
    內容，依上開通話內容，僅能證明被告邀約黃富豪於下班後
    見面之事實，但無從以上開譯文佐證雙方此次見面之目的係
    交易毒品；另附表一編號6 部分則無任何監聽譯文可佐。衡
    以卷內復查無其他證據足以補強證人黃富豪前開證述之憑信
    性，依前揭說明，自難以逕認被告確有附表編號5 、6 所示
    之犯行。
  ⒋至被告就附表編號6 部分，雖曾於109 年2 月13日檢察官聲
    請法院羈押時，陳稱：「（是否有聲請書附表編號7 《即起
    訴書附表編號6 》所示之犯行？）有拿安非他命給黃富豪，
    但我沒有向他收錢，我們根本沒有講到錢，我是免費送他。
    」（見臺灣澎湖地方法院109 年度聲羈字第2 號卷第16頁）
    ，但隨即於109 年3 月6 日檢察官偵查庭陳稱：「是我說錯
    了，我以為是問我們兩個當時有沒有碰面。」，「我真的聽
    錯了。」（見臺灣澎湖地方檢察署109 年度偵字第137 號卷
    第423 頁），繼於109 年4 月23日檢察官偵查庭稱：「（為
    何在羈押庭時說有轉讓毒品給黃富豪？）因為我在羈押庭時
    聽錯了」，「我以為是說有沒有到那邊跟黃富豪見面，我說
    有。」（見臺灣澎湖地方檢察署109 年度偵字第137 號卷二
    第265 頁），否認轉讓毒品給黃富豪。在場證人王一捷於澎
    湖縣政府警察局訊問時，亦證稱：「洪榮豐叫我騎車載他去
    紅羅村將軍廟找朋友。」，「我沒看到他們交易毒品。」，
    「（據洪榮豐供稱：當時是你騎機車載他到紅羅村將軍廟前
    的是否屬實？）屬實。」（見澎湖縣政府警察局警三卷第23
    8 頁），復於檢察官偵查中證稱：「（109 年1 月底有無去
    紅羅村將軍廟前？）有，我載洪榮豐過去。」，「我沒有看
    到他們有交易毒品。」，「（你是沒看到，還是沒有注意到
    ？）我都有看著他們，我沒有看到。」（見臺灣澎湖地方檢
    察署109 年度偵字第137 號卷二第201 頁），自難僅憑被告
    於檢察官聲請法院羈押時，一度坦承有拿安非他命給黃富豪
    ，遽為被告此部分不利之認定。
  ㈢綜上所述，被告否認附表所示之犯行，而證人黃新松、黃富
    豪之證詞均有前後不一、不合常情等瑕疵，無法遽信為真，
    而相關通訊監察譯文並非明確，無法予以補強證人黃新松、
    黃富豪之證詞，是檢察官就此部分所提出之證據，尚未達於
    通常一般之人均不致有所懷疑，而得確信其為真實之程度。
    此外，檢察官復未提出其他積極證據足資證明被告有何公訴
    意旨所指附表之犯行，自屬不能證明被告犯罪。
六、原審因而為被告被訴如附表所示之犯行無罪之諭知，核無不
    合。檢察官上訴意旨，仍執前詞，指摘原判決不當，為無理
    由，應予駁回。
七、原判決關於被告施用第二級毒品部分，已經原審判決確定。
據上論結，應依刑事訴訟法第368 條，判決如主文。
本案經檢察官黃政德提起公訴，檢察官李侃穎提起上訴，檢察官
高碧霞到庭執行職務。
中    華    民    國  110     年    10    月    6     日
                  刑事第四庭    審判長法  官  黃建榮
                                      法  官  陳君杰
                                      法  官  任森銓
以上正本證明與原本無異。
檢察官如不服本判決應於收受本判決後20日內向本院提出上訴書
狀，其未敘述上訴理由者，並得於提起上訴後20日內向本院補提
理由書狀（均須按他造當事人之人數附繕本）「切勿逕送上級法
院」。
本判決須符合刑事妥速審判法第9條之規定始得上訴。
刑事妥速審判法第9條規定：
除前條情形外，第二審法院維持第一審所為無罪判決，提起上訴
之理由，以下列事項為限：
一、判決所適用之法令牴觸憲法。
二、判決違背司法院解釋。
三、判決違背判例。
刑事訴訟法第377條至第379條、第393條第1款規定，於前項案件
之審理，不適用之。
中    華    民    國   110    年    10    月    6     日
                                      書記官  謝佳育
附表：
┌──┬───┬────┬────┬──────────────────┐
│編號│ 對象 │販賣/轉 │毒品種類│            通訊監察譯文            │
│    │      │讓時間、│、數量、├────┬─────────────┤
│    │      │地點    │價格（新│通話時間│         通話內容         │
│    │      │        │臺幣）  │        │                          │
├──┼───┼────┼────┼────┼─────────────┤
│ 1  │黃新松│107年10 │1小包甲 │107年10 │洪：喂。                  │
│    │      │月8日17 │基安非他│月8日16 │黃：「輝」阿。            │
│    │      │時許    │命      │時25分許│洪：蛤？                  │
│    │      ├────┤約1公克 │        │黃：哭腰，我拿1個雞精要給 │
│    │      │澎湖縣湖│重      │        │    你父母，你不在，我輕鬆│
│    │      │西鄉紅羅│3,000元 │        │    的。                  │
│    │      │罩49號之│        │        │洪：你輕鬆拿1個..沒啦，我 │
│    │      │6二樓被 │        │        │    下來警察局這阿，我不是│
│    │      │告洪榮豐│        │        │    告訴你。              │
│    │      │住處    │        │        │黃：要下來沒？沒我是要走了│
│    │      │        │        │        │    。                    │
│    │      │        │        │        │洪：嘿阿，我這資料寫一寫我│
│    │      │        │        │        │    就要上去了。          │
│    │      │        │        │        │黃：這樣我不等你了，我要上│
│    │      │        │        │        │    去了。                │
│    │      │        │        │        │洪：你要去哪？你不等我，這│
│    │      │        │        │        │    樣你是在打「爛腳」。  │
│    │      │        │        │        │黃：夭壽，我拿雞精來給你父│
│    │      │        │        │        │    母吃，你跟我說我在打「│
│    │      │        │        │        │    爛腳」。              │
│    │      │        │        │        │洪：我知阿，你跟我說你在我│
│    │      │        │        │        │    那，你可以等一下，我這│
│    │      │        │        │        │    好了，我要上去了。    │
│    │      │        │        │        │黃：不是阿，我等一下工作要│
│    │      │        │        │        │    忙阿，好啦，好啦，最多│
│    │      │        │        │        │    等你到5點蛤。         │
│    │      │        │        │        │洪：沒關係阿，看你。      │
│    │      │        │        │        │黃：我在這等你到5點阿。   │
│    │      │        │        │        │洪：好阿。                │
│    │      │        │        ├────┼─────────────│
│    │      │        │        │107年10 │洪：喂。                  │
│    │      │        │        │月8日16 │黃：「輝」阿。            │
│    │      │        │        │時59分許│洪：喂，我到我們社內了，我│
│    │      │        │        │        │    買個菸馬上回去。      │
│    │      │        │        │        │黃：好。                  │
├──┼───┼────┼────┼────┼─────────────┤
│ 2  │黃新松│107年10 │1小包甲 │107年10 │洪：喂，哥。              │
│    │      │月10日22│基安非他│月10日22│黃：有方便講電話嗎？      │
│    │      │時許    │命      │時0分許 │洪：有。                  │
│    │      │        │約1公克 │        │黃：拍謝。                │
│    │      ├────┤重      │        │洪：0K，怎樣？            │
│    │      │  同上  │3,000元 │        │黃：阿，事情處理不完。    │
│    │      │        │        │        │洪：聽沒，你講什麼你再講一│
│    │      │        │        │        │    次。                  │
│    │      │        │        │        │黃：我有事情處理還沒完，不│
│    │      │        │        │        │    知怎麼處理。          │
│    │      │        │        │        │洪：你講的是今天發生的事情│
│    │      │        │        │        │    還是怎樣？            │
│    │      │        │        │        │黃：今天阿，嘿阿。        │
│    │      │        │        │        │洪：處理不完？處理甚麼事情│
│    │      │        │        │        │    阿？你意思是什麼處理不│
│    │      │        │        │        │    完？                  │
│    │      │        │        │        │黃：有方便過去找你嗎？    │
│    │      │        │        │        │洪：現在喔？              │
│    │      │        │        │        │黃：若不方便，我開回去？  │
│    │      │        │        │        │洪：你說現在嗎？還是怎樣？│
│    │      │        │        │        │黃：現在。                │
│    │      │        │        │        │洪：現在可以阿，你自己嗎？│
│    │      │        │        │        │黃：我讓人載，不過我會叫人│
│    │      │        │        │        │    放我在路口，我自己走進│
│    │      │        │        │        │    去。                  │
│    │      │        │        │        │洪：好嗎？                │
│    │      │        │        │        │黃：嗯...                 │
│    │      │        │        │        │洪：不是啦，這樣對載你來的│
│    │      │        │        │        │    人好嗎？              │
│    │      │        │        │        │黃：我叫他先去處理他的事。│
│    │      │        │        │        │洪：阿那個什麼人物阿？    │
│    │      │        │        │        │黃：古意人。              │
│    │      │        │        │        │洪：你確定？              │
│    │      │        │        │        │黃：古意人阿，也沒打死人阿│
│    │      │        │        │        │    ，也沒前科阿。        │
│    │      │        │        │        │洪：我勒你阿罵卡好。      │
│    │      │        │        │        │黃：阿，到時在講。        │
│    │      │        │        │        │洪：我知，你說古意人基本上│
│    │      │        │        │        │    是我想的古意人還是你說│
│    │      │        │        │        │    的古意人，我是真正不知│
│    │      │        │        │        │    道勒。                │
│    │      │        │        │        │黃：我時間不多喔。        │
│    │      │        │        │        │洪：好，來啦來啦。        │
├──┼───┼────┼────┼────┼─────────────┤
│ 3  │黃新松│107年10 │1小包甲 │107年10 │黃：喂。                  │
│    │      │月11日20│基安非他│月11日19│洪：怎樣？                │
│    │      │時20分許│命      │時49分許│黃：我打給你，你沒回我，我│
│    │      │（起訴書│約不到1 │        │    要幫你搭雞寮阿。      │
│    │      │誤載為同│公克重  │        │洪：聽沒。                │
│    │      │日8時20 │（無償轉│        │黃：你在哪？找你方便嗎？  │
│    │      │許）    │讓）    │        │洪：魚在哪？魚在海啦。    │
│    │      ├────┤        │        │黃：你在哪啦？牛在田勒。  │
│    │      │  同上  │        │        │洪：我在哪？我在家，我在哪│
│    │      │        │        │        │    ？                    │
│    │      │        │        │        │黃：豪小。                │
│    │      │        │        │        │洪：甚麼叫豪小勒？        │
│    │      │        │        │        │黃：我一樣走路進去啦，有方│
│    │      │        │        │        │    便嗎？                │
│    │      │        │        │        │洪：我有聽過毫小啦，沒聽過│
│    │      │        │        │        │    好小啦。              │
│    │      │        │        │        │黃：好小你是看過我那支蛤？│
│    │      │        │        │        │洪：聽沒啦。              │
│    │      │        │        │        │黃：進去再講。            │
│    │      │        │        │        │洪：好。                  │
│    │      │        │        ├────┼─────────────│
│    │      │        │        │107年10 │黃：喂，「輝哥」?         │
│    │      │        │        │月11日20│洪：你是在哪啦？          │
│    │      │        │        │時1分許 │黃：我在路口阿。          │
│    │      │        │        │        │洪：你還沒起走就對了？    │
│    │      │        │        │        │黃：我還不能走路阿，因為我│
│    │      │        │        │        │    有疑心病阿。          │
│    │      │        │        │        │洪：聽沒，你再講一次。    │
│    │      │        │        │        │黃：我..現在走過去。      │
│    │      │        │        │        │洪：什麼啦？              │
│    │      │        │        │        │黃：現在走過去啦。        │
│    │      │        │        │        │洪：喔，好啦。            │
│    │      │        │        │        │黃：謝謝大哥。            │
│    │      │        │        ├────┼─────────────│
│    │      │        │        │107年10 │洪：喂？                  │
│    │      │        │        │月11日20│黃：我沒酒了。            │
│    │      │        │        │時20分許│洪：你是？                │
│    │      │        │        │        │黃：迷路啦。              │
│    │      │        │        │        │洪：你現在是怎樣，你是想說│
│    │      │        │        │        │    員警還沒到，我就給你踢│
│    │      │        │        │        │    下去讓你苟（台語）下去│
│    │      │        │        │        │    就對了？你要亂的就對？│
│    │      │        │        │        │黃：啥？阿…              │
├──┼───┼────┼────┼────┼─────────────┤
│ 4  │黃新松│107年10 │提供重量│107年10 │黃：「輝哥」對不起。      │
│    │      │月12日5 │不詳之甲│月12日4 │洪：怎樣？                │
│    │      │時5分許 │基安非他│時48分許│黃：拍謝。                │
│    │      ├────┤命供黃新│        │洪：嘿，你講。            │
│    │      │   同上 │松施用（│        │黃：你有方便進去找你講話嗎│
│    │      │        │無償轉讓│        │    ？                    │
│    │      │        │）      │        │洪：來阿，來阿。          │
│    │      │        │        │        │黃：謝謝。                │
│    │      │        │        ├────┼─────────────│
│    │      │        │        │107年10 │（有雞啼聲）              │
│    │      │        │        │月12日5 │洪：喂，載你的人走了嗎？  │
│    │      │        │        │時2分許 │黃：對對，我故意不要讓他知│
│    │      │        │        │        │    道。                  │
│    │      │        │        │        │洪：好。                  │
├──┼───┼────┼────┼────┼─────────────┤
│ 5  │黃富豪│108年8月│甲基安非│108年8月│黃：喂。                  │
│    │      │28日18時│他命    │28日16時│洪：喂。                  │
│    │      │21分許  │1小包（ │48分許  │黃：嘿。                  │
│    │      ├────┤約2-3公 │        │洪：喂。                  │
│    │      │   同上 │分大小夾│        │黃：喂，有聽到嗎？        │
│    │      │        │鏈袋7分 │        │洪：阿你剛才那是三小勒？那│
│    │      │        │滿）    │        │    是來電，那是打趣的那個│
│    │      │        │5,000元 │        │    喔？                  │
│    │      │        │        │        │黃：嘿阿。                │
│    │      │        │        │        │洪：幹你娘，什麼鈴，什麼小│
│    │      │        │        │        │    ，你什麼時候去找1個小 │
│    │      │        │        │        │    姐去給你錄那種音安勒？│
│    │      │        │        │        │黃：沒阿，哪有？          │
│    │      │        │        │        │洪：哪沒有，唸了1篇你才接 │
│    │      │        │        │        │    ，嘿，幹你娘的。      │
│    │      │        │        │        │黃：我接起來，你就切掉了。│
│    │      │        │        │        │洪：我當作我打錯了阿，就在│
│    │      │        │        │        │    那一直唸，唸那個好像講│
│    │      │        │        │        │    死人話，有的沒的。    │
│    │      │        │        │        │黃：有是講手機熟不熟悉的樣│
│    │      │        │        │        │    子。                  │
│    │      │        │        │        │洪：爛腳，幹你娘的，你的手│
│    │      │        │        │        │    機，打你的手機就特別貴│
│    │      │        │        │        │    ，1分鐘千多塊就對了啦 │
│    │      │        │        │        │    ？                    │
│    │      │        │        │        │黃：沒啦，我的手機改來中華│
│    │      │        │        │        │    的。                  │
│    │      │        │        │        │洪：好啦，隨便啦，阿下班閒│
│    │      │        │        │        │    過來啦。              │
│    │      │        │        │        │黃：有喔。                │
│    │      │        │        │        │洪：嘿啦。                │
│    │      │        │        │        │黃：好啦。                │
│    │      │        │        │        │洪：聽有啦吼？            │
│    │      │        │        │        │黃：好啦。                │
│    │      │        │        │        │洪：喔，好。              │
│    │      │        │        ├────┼─────────────│
│    │      │        │        │108年8月│洪：喂。                  │
│    │      │        │        │28日18時│黃：嘿。                  │
│    │      │        │        │21分許  │洪：喂。                  │
│    │      │        │        │        │黃：在哪阿？              │
│    │      │        │        │        │洪：蛤？在家。            │
│    │      │        │        │        │黃：到你們這了啦。        │
│    │      │        │        │        │洪：在家啦。              │
│    │      │        │        │        │黃：好啦，要到了啦。      │
│    │      │        │        │        │洪：好啦。                │
├──┼───┼────┼────┼────┴─────────────┤
│ 6  │黃富豪│109年1月│甲基安非│（無）                              │
│    │      │22日18時│他命    │                                    │
│    │      │20分許  │1小包（5│                                    │
│    │      ├────┤×7公分 │                                    │
│    │      │澎湖縣湖│夾鏈袋裝│                                    │
│    │      │西鄉紅羅│約3分之1│                                    │
│    │      │村將軍廟│滿）    │                                    │
│    │      │前（被告│1萬元   │                                    │
│    │      │洪榮豐住│        │                                    │
│    │      │處附近）│        │                                    │
│    │      │        │        │                                    │
└──┴───┴────┴────┴──────────────────┘